臺灣高雄地方法院刑事判決　　　　　　　　　　　　九十一年度訴字第二五六二號
　　公　訴　人　臺灣高雄地方法院檢察署檢察官
　　被　　　告　甲○○
右列被告因毒品危害防制條例案件，經檢察官提起公訴（九十年度毒偵字第五二九四
號），及移送併辦（九十一年度毒偵字第五九０一號）本院判決如左：
    主  文
甲○○連續施用第一級毒品，累犯，處有期徒刑拾月。
扣案之海洛因殘渣袋壹只沒收銷燬之；注射針筒及剷管各壹支均沒收之。
    事  實
一、甲○○前因違反肅清煙毒條例案件，經臺灣高雄地方法院於民國八十二年九月二
    十四日，以八十二年度訴字第三六六０號刑事判決判處有期徒刑三年八月確定；
    復因違反槍砲彈藥刀械管制條例案件，於八十二年九月二十七日，經臺灣高雄地
    方法院以八十二年度易緝字第三二一號刑事判決判處有期徒刑六月確定，二罪經
    定應執行刑為三年十月，於八十六年五月十八日縮短刑期假釋執行完畢。其又於
八十七年間因施用毒品案件，經裁定送觀察、勒戒後，認有繼續施用毒品傾向，
    再經裁定送強制戒治、停止強制戒治並付保護管束，期滿後，分別經臺灣高雄地
    方法院於八十七年五月二十日，以八十七年度易字第二四九三號刑事判決判處有
    期徒刑三月，上訴後，於八十八年九月二十一日，經臺灣高等法院高雄分院以八
    十七年度上易字第一六一一號刑事判決撤銷原判決，改判免刑確定；同日並經臺
    灣高雄地方法院檢察署檢察官以八十八年度戒毒偵字第二０三號為不起訴處分確
    定；及於九十年四月十六日，經臺灣高雄地方法院以八十七年訴字第一三五二號
    刑事判決判決免刑確定。詎其又基於施用第一級毒品之概括犯意，自九十年十一
    月二十二日上午十時許起至九十一年八月十九日中午一時許止，在高雄市○○區
    ○○路二九二巷口旁之果園、高雄市○鎮區○○街市場附近之廁所內，以針筒注
    射之方式，連續施用第一級毒品海洛因多次，分別於九十年十一月二十二日中午
    十二時三十分許，在高雄市○○區○○路二九二巷口旁之果園，及於九十一年八
    月二十日晚上七時許，在高雄市○鎮區○○街二十五號後方市場，為警查獲，並
    扣得注射針筒、剷管各一支及殘有海洛因之夾鍊袋一只。
二、案經高雄市政府警察局小港分局送請臺灣高雄地方法院檢察署檢察官偵查起訴及
    高雄市政府警察局苓雅分局送請臺灣高雄地方法院檢察署檢察官移送併辦。
    理  由
一、訊據被告甲○○對於右揭事實坦承不諱，又被告於九十年十一月二十二日及九十
    一年八月十九日為警查獲後，經採集之尿液分別送請高雄市立凱旋醫院，以免疫
    學分析法及ＧＣ╲ＭＳ方法檢驗結果，均呈現嗎啡之陽性反應，此有該院九十年
    十二月十一日出具之高市凱醫檢字第００三０一號煙毒尿液檢驗成績書、九十一
    年九月十二日出具之高市凱醫檢字第００六一四號煙毒尿液檢驗成績書及高雄市
    政府警察局小港分局嫌疑人尿液代碼姓名對照表、高雄市政府警察局苓雅分局偵
    辦毒品危害防制條例案件嫌疑人尿液採證代碼對照表各一份在卷可稽，且上開扣
    案之夾鍊袋經送請高雄醫學大學附設中和紀念醫院檢驗結果，認有海洛因陽性反
    應，此有該院管藥認可字第００五號檢驗報告一份附卷足憑。又海洛因經施用入
    人體，平均約二十六小時內由其尿液中可檢出嗎啡陽性反應，此亦經行政院衛生
    署藥物食品檢驗局民國八十一年九月八日（八一）藥檢壹字第八一一四八八五號
    函示在案，故被告之上開自白與事實相符。又被告於八十七年間因施用毒品案件
    ，經裁定送觀察、勒戒後，認有繼續施用毒品傾向，再經裁定送強制戒治、停止
    強制戒治並付保護管束，期滿後，分別經本院於八十七年五月二十日，以八十七
    年度易字第二四九三號刑事判決判處有期徒刑三月，上訴後，於八十八年九月二
    十一日，經臺灣高等法院高雄分院以八十七年度上易字第一六一一號刑事判決撤
    銷原判決，改判免刑確定；同日經臺灣高雄地方法院檢察署檢察官以八十八年度
    戒毒偵字第二０三號為不起訴處分確定；及於九十年四月十六日，經本院以八十
    七年訴字第一三五二號刑事判決判決免刑確定等情，有卷附臺灣高等法院被告全
    國前案紀錄表及本院八十七年度易字第二四九三號、八十七年訴字第一三五二號
    刑事判決、臺灣高等法院高雄分院以八十七年度上易字第一六一一號刑事判決及
    臺灣高雄地方法院檢察署檢察官八十八年度戒毒偵字第二０三號不起訴處分書各
    一份在卷可參，被告施用第一級毒品之犯罪事證明確，堪以認定。
二、按毒品危害防治條例第二十條第一項、第二項之規定略以：犯第十條之罪者，檢
    察官應先將被告送勒戒處所觀察、勒戒；經觀察、勒戒後，有繼續施用毒品之傾
    向者，由檢察官聲請法院裁定令入戒治處所施以強制戒治。又同條例第二十三條
    規定略以：依第二十條第二項強制戒治期滿或交付保護管束期滿，應由檢察官為
    不起訴之處分；依前項規定為不起訴之處分後，五年內再犯第十條之罪者，不適
    用前項之規定（即應由檢察官偵查起訴）。本件被告前因施用毒品之犯行，經本
    院裁定送觀察勒戒處所觀察、勒戒後，因勒戒結果經認有繼續施用毒品之傾向，
    而再經本院裁定送強制戒治處所施以強制戒治，嗣因無繼續施用毒品之傾向，經
    裁定停止戒治並交付保護管束，期滿後，經臺灣高等法院高雄分院於八十八年九
    月二十一日、本院於九十年四月十六日為免刑判決確定，及臺灣高雄地方法院檢
    察署檢察官於八十八年九月二十一日為不起訴處分確定後，其於五年內再犯毒品
    危害防制條例第十條第一項之罪，依前揭規定，應依毒品危害防制條例第十條第
    一項之規定論罪科刑。其各該次施用毒品前之各該次持有第一級毒品之行為，為
    其各該次施用第一級毒品之犯行所吸收，均不另論罪。被告多次施用第一級毒品
    之行為，時間緊接，所犯構成要件相同，顯係基於概括犯意為之，為連續犯，應
    論以一罪，並加重其刑。又被告前因違反肅清煙毒條例案件，經本院於八十二年
    九月二十四日，以八十二年度訴字第三六六０號刑事判決判處有期徒刑三年八月
    確定；復因違反槍砲彈藥刀械管制條例案件，於八十二年九月二十七日，經本院
    以八十二年度易緝字第三二一號刑事判決判處有期徒刑六月確定，二罪經定應執
    行刑為三年十月，於八十六年五月十八日縮短刑期假釋執行完畢等情，有卷附臺
    灣高等法院被告全國前案紀錄表一份在卷可稽，其受有期徒刑執行完畢後，五年
    以內再犯有期徒刑以上之本罪，為累犯，應依法加重其刑，並與前揭連續犯之加
    重事由遞加之。被告自九十年十一月二十三日起至九十一年八月十九日止之施用
    第一級毒品犯行，雖未據起訴，然與前開起訴經判決有罪部分，有連續犯之裁判
    上一罪關係，已如前述，依審判不可分原則，本院自得加以審理，併予敘明。爰
    審酌被告前已因施用毒品而經送觀察、勒戒及強制戒治，仍不知痛改前非，猶重
    蹈覆轍，施用毒品自殘其身，然姑念其犯罪後，在本院審訊時坦承犯行等一切情
    狀，量處如主文所示之刑，以為懲儆。扣案之夾鍊袋摻有海洛因，與海洛因結為
    一體，不可剝離，應視為毒品，爰依毒品危害防制條例第十八條第一項前段規定
    ，宣告沒收銷燬之。又扣案之針筒、剷管各一支，係被告所有，供犯罪所用之物
    ，應依刑法第三十八條第一項第二款規定，宣告沒收。
據上論斷，應依刑事訴訟法第二百九十九條第一項前段，毒品危害防制法第十條第一
項、第十八條第一項前段，刑法第十一條前段、第五十六條、第四十七條、第三十八
條第一項第二款，判決如主文。
本案經檢察官林敏惠到庭執行職務。
中      華      民      國      九十一      年    十一    月   二十九   日
                                  臺灣高雄地方法院刑事第六庭
                                      審判長法官  李政庭
                                            法官  李怡諄
                                            法官  蘇雅慧
右正本證明與原本無異。
如不服本判決，應於判決送達後十日內，向本院提出上訴狀。
                                          書記官  林誠桂
中      華      民      國      九十一      年    十一    月   二十九   日
附錄本案論罪科刑法條：
毒品危害防制條例第十條
施用第一級毒品者，處六月以上五年以下有期徒刑。
施用第二級毒品者，處三年以下有期徒刑。
